【裁判字號】    89,毒抗,334
【裁判日期】    890906
【裁判案由】    觀察、勒戒
【裁判全文】
臺灣高等法院臺南分院刑事裁定          八十九年度毒抗字第三三四號  Ａ
      抗  告  人
      即受處分人  甲  ○  ○
右列抗告人因違反毒品危害防制條例案件，不服臺灣臺南地方法院中華民國八十九年
八月一日裁定（八十九年度毒聲更字第二三０一號）提起抗告，本院裁定如左：
      主      文
抗告駁回。
      理      由
一、抗告意旨略以：抗告人即受處分人甲○○並未施用一級毒品海洛因，伊當時被警
    方查獲時所持有之毒品係友人趙希明所有，施用毒品者亦為趙希明，伊僅係規勸
    友人勿再吸毒，友人趙希明聽勸後將該毒品及注射針筒交給伊保管，即被警方查
    獲，並有趙希明出具之證明書為憑，因此原審法院之認定事實有違誤云云。
二、經查：抗告人甲○○於民國（下同）八十九年七月四日之前三日，在不詳地點等
    處施用第一級毒品嗎啡，為警於八十九年七月四日在臺南縣柳營鄉○○路與往五
    軍營路口旁等處查獲，經將抗告人之尿液送檢驗後呈毒品嗎啡陽性反應，有臺南
    縣衛生局出具之尿液檢驗報告附卷可稽，且有其持有之第一級毒品０．二一公克
    、施用毒品器具注射針筒一支扣案足憑；而抗告人今辯稱該毒品及注射針筒均係
    友人趙英明所有，核與其於警訊及偵查中之證述不符，其於警訊中證稱：「（該
    查扣之海洛英是否你與趙希明共同持有？）不是，是綽號阿健男子給我的。」（
    參八十九年七月四日警訊筆錄第二頁反面、偵卷第四頁反面）；再者，臺南縣衛
    生局係以免疫分析法（Ａｃｃｕｓｉｇｎ）及薄層層析法（ＴＯＸＩ－ＬＡＢ）
    為檢驗尿液有無毒品反應之方法，而依行政院衛生署八十六年十二月二十四日衛
    署藥檢字第八六０七六八七七號函所示，以「免疫學分析法」併用「薄層分析法
    」檢驗，不致產生甲基安非他命之偽陽性之反應，則本件被告之尿液既經前述二
    種方法檢驗，即不致發生偽陽性之反應，有臺南縣衛生局八十九年七月十三日（
    ０８９／０７／１１該局衛收字第８９０１６７９７號）之尿液檢驗成績書附於
    偵查卷可稽。因之，抗告人前開所辯顯係畏罪卸責之飾詞，不足採信。原審以抗
    告人有施用一級毒品海洛因之事實，依毒品危害防制條例第二十條第一項及觀察
    勒戒處分執行條例第三條第一項之規定，裁定將抗告人送勒戒處所施以觀察勒戒
    ，本院經核其認事用法並無違誤。抗告人猶執陳詞指摘原裁定不當，為無理由，
    應予駁回。
三、據上論斷，應依刑事訴訟法第四百十二條，裁定如主文。
中    華    民    國      八十九      年      九      月        六      日
                                  臺灣高等法院臺南分院刑事第一庭
                                      審判長法官  鄭    文    肅
                                            法官  楊    明    章
                                            法官  王    浦    傑
右正本證明與原本無異。
不得抗告。
                                      法院書記官  蔡    振    豐
中    華    民    國      八十九      年      九      月      十一      日


司法院資訊處製作；財團法人民間司法改革基金會備份。
